臺灣高等法院刑事判決
108年度上易字第2459號
上  訴  人  臺灣士林地方檢察署檢察官
被      告  黃○○（真實姓名年籍詳卷）
選任辯護人  余敏長律師
上列上訴人因被告違反性騷擾防治法案件，不服臺灣士林地方法
院107年度易字第150號，中華民國108年10月28日第一審判決（
起訴案號：臺灣士林地方檢察署106年度偵字第9858號），提起
上訴，本院判決如下：
    主  文
原判決撤銷。
黃○○成年人故意對少年犯性騷擾防治法第二十五條第一項之罪
，處有期徒刑肆月，如易科罰金，以新臺幣壹仟元折算壹日。
    事  實
一、黃○○（民國00年00月生，真實姓名年籍詳卷）為成年人，前
    係臺北市某高級職業學校（地址詳卷，下稱○○高職）班導師
    （詳細科班詳卷），少年000000000000（89年7月生，真實
    姓名年籍詳卷，下稱Ａ男）為該班學生，黃○○於104學年度上
    學期寒假前即105年1、2月間某日下午甫放學後某時許，在
    該班教室內，見Ａ男因上課遲到而受罰留下打掃環境，竟意
    圖性騷擾，站於Ａ男身後，乘Ａ男疏於注意而不及抗拒之際，
    伸出雙手往前環抱Ａ男腹部並伸手由下往上觸摸Ａ男臀部，以
    此方式對Ａ男為性騷擾1次得逞，Ａ男旋將黃○○推開。嗣Ａ男之
    母000000000000A（真實姓名年籍詳卷，下稱Ａ女）於106年3
    月31日前往○○高職查證、調閱○○高職性別平等教育委員會第
    0000000號案調查報告（下稱0000000案調查報告）時，始知
    上情。
二、案經Ａ女訴由臺北市政府警察局○○分局報告臺灣士林地方檢
    察署（下稱士林地檢署）檢察官偵查起訴。
    理  由
一、按行政機關及司法機關所製作必須公開之文書，除法律特別
    規定之情形外，不得揭露足以識別為刑事案件當事人或被害
    人之兒童及少年身分之資訊，兒童及少年福利與權益保障法
    第69條第1項第4款、第2項定有明文。本案被害人Ａ男係89年
    7月生，案發時為未滿18歲之少年，依法不得揭露足以識別
    其身分之資訊，爰遮掩Ａ男姓名、年籍、其就讀學校之名稱
    、職員姓名及相關文件字號中足以識別前開資訊之部分。另
    因被告黃○○案發時擔任Ａ男班級之導師、告訴人Ａ女為Ａ男之
    母，為免因揭露其等姓名，而推知Ａ男身分，爰一併遮掩被
    告及Ａ女之姓名及年籍資料。
二、本件告訴之合法性：
  ㈠按犯性騷擾防治法第25條第1項之罪，須告訴乃論，同法第25
    條第2項定有明文。次按被害人之法定代理人，得獨立告訴
    ；告訴乃論之罪，其告訴應自得為告訴之人知悉犯人之時起
    ，於6個月內為之，刑事訴訟法第233條第1項、第237條第1
    項亦有明定。又所謂「知悉犯人」係指得為告訴之人確知犯
    人之犯罪行為而言，以其主觀為標準，且其知悉必須達於確
    信之程度，雖懷疑有此等犯行，而未取得及發現確實之證據
    ，因而遲疑未提出告訴，其告訴期間並不進行，尚難認告訴
    逾越法定期間（最高法院26年上字第919號判例、71年度台
    上字第6590號判決意旨參照）。
  ㈡查本件係因Ａ男經Ａ女告以被告將於106年間回任○○高職一事時
    ，表現出情緒不佳及不願意被告回任之態度，Ａ女察覺有異
    ，方於106年3月31日前往○○高職查證、調閱0000000案調查
    報告後，始知悉被告有對Ａ男為如事實欄一所載之性騷擾行
    為，Ａ女遂於106年4月5日向士林地檢署提出告訴等情，業據
    Ａ女指訴綦詳（見偵字卷第16、17、39至41頁，原審卷一第1
    96至222頁），且經證人即時任○○高職輔導主任兼性別執秘
    湯○○（真實姓名詳卷）證述屬實（見原審卷二第184至189頁
    ），並有0000000案調查報告、○○高職將調查結果報告書及Ａ
    男相關訪談內容函送Ａ女之106年5月9日北市○○○字第0000000
    0000號函稿與Ａ女於106年5月9日簽具之調查報告書簽收單及
    刑事告訴狀各1份在卷可稽（見他字卷第1至6、63至68頁，
    原審卷二第61、219頁）。是以Ａ女於106年3月31日始知悉被
    告有本件犯行，至106年4月5日提出告訴時，尚未逾越告訴
    期間。
　㈢至辯護人為被告辯護稱：Ａ男於事發當晚即告知告訴人Ａ女全
    盤經過，Ａ女遲至106年4月間方始提出告訴，其告訴自已逾
    期；縱Ａ男事發後僅告知遭被告拍屁股之事，然此與被告自
    後環抱Ａ男之行為，屬接續犯之一罪關係，Ａ女對拍屁股部分
    既已逾越告訴期間，對環抱肚子亦應以逾越論，否則無異將
    接續犯各部分視為數罪等語。惟查：
  ⒈Ａ女雖於原審審理中證稱：Ａ男第一次跟我說這件事情，是在1
    04學年度上學期某日吃晚飯的時候，說被告摸他屁股，並沒
    有說抱他、摳進去，我問Ａ男被告怎麼摸，Ａ男說被告就拍一
    下，我再問然後呢，Ａ男就沒有說了等語（見原審卷一第216
    頁），佐以Ａ男於原審審理時證稱：被告當日從後面環抱我
    ，手先放在我的屁股上，之後摳進來我的屁股；一開始我只
    有跟Ａ女說我是被碰屁股，因為我覺得很丟臉；105年3月我
    出席性別平等委員會之後，Ａ女有問我大概發生什麼事情，
    我就把性別平等委員會中主要是慶生會的事情跟Ａ女講，我
    的事情就輕描淡寫地講過去，就跟Ａ女說被告拍我屁股等語
    （見原審卷一第226、227、237頁）。足見Ａ男於104學年度
    上學期至105年3月間，僅向Ａ女告知遭被告觸摸臀部之事，
    故Ａ女於斯時並不知被告係自Ａ男身後以雙手環抱Ａ男腹部後
    ，又伸手由下往上觸摸Ａ男臀部之過程，而對被告犯行尚未
    達確信之程度，揆諸前開說明，其告訴期間並不進行。
  ⒉證人湯○○雖提出Ａ女曾至○○高職發送內容載有：被告趁學生不
    備，從後面抱住某男同學，並用手摳男同學臀部中央等語之
    傳單（見原審卷一第203頁），並於原審審理時證稱：Ａ女應
    該是105年9月間到學校拉布條，她在學校日發傳單又發白布
    條，所以106年3月間，校長就請Ａ女來等語（見原審卷二第1
    85、190、191、194頁），然其復於同日改稱：Ａ女應係於10
    6年9月上學期的學校日，在學校門口發傳單，因為我們學校
    日有分上、下學期，所以我現在有點搞混，但當時的傳單我
    有留下來，發的時間點也有可能是106年2月，因為太多人問
    了，我不記得是哪一次的學校日等語（見原審卷二第179、1
    91、192、195頁）。故證人湯○○所述關於Ａ女究於何時到校
    發送傳單乙節，前後所述不一，尚難遽信。復參諸證人湯○○
    提出之大事紀記載：Ａ女於106年9月16日學校日家長報到時
    段，在大門口放置抗議布條及發放傳單等語，且該大事紀達
    7頁之多（見原審卷二第205至211頁），核其內容係針對本
    次性別平等調查案件相關糾紛，依照時序逐一記載，甚為清
    楚明瞭，堪信為真。則就Ａ女發送傳單之時點，應以前揭大
    事紀所載之106年9月16日為準。況由上開傳單內容尚提及：
    「湯○○回覆申訴家長的文中沒告知申復的權利，讓家長權利
    受損」等語（見原審卷二第203頁），而證人湯○○係於106年
    5月9日，將0000000案調查報告書及Ａ男相關訪談內容寄送Ａ
    女，已如前述，由此推知，Ａ女至該校發送之傳單作成時間
    係於106年5月9日收受湯○○寄送之前開調查報告等資料之後
    。益徵大事紀記載：Ａ女係於106年9月16日學校日發送等情
    ，確與事實相符。則Ａ女縱於106年4月5日提出告訴後，於10
    6年9月16日至該校發放上開傳單，亦僅係提出告訴後，不滿
    學校處理而引人注目之作為，核與本案告訴是否逾期之判斷
    無涉，併此敘明。
  ㈣綜上所述，可知Ａ女於104學年度上學期至105年3月間，雖有
    聽聞Ａ男提及被告觸摸其臀部之事，然並未得知事發經過之
    全貌，亦未取得確實之證據，足見Ａ女斯時並不確定被告是
    否有自Ａ男身後環抱Ａ男並伸手由下往上觸摸Ａ男臀部之性騷
    擾犯行，因而遲疑未提出告訴，揆諸前開說明，堪認Ａ女係
    於106年3月31日前往○○高職查證、調閱0000000案調查報告
    後，始確知被告為本件犯行，是其於106年4月5日提出告訴
    ，並未逾6個月告訴期間，告訴應屬合法。
三、證據能力部分：
　㈠按被告以外之人於審判外之言詞或書面陳述，雖不符刑事訴
    訟法第159條之1至第159條之4之規定，而經當事人於審判程
    序同意作為證據，法院審酌該言詞陳述或書面陳述作成時之
    情況，認為適當者，亦得為證據；當事人、代理人或辯護人
    於法院調查證據時，知有第159條第1項不得為證據之情形，
    而未於言詞辯論終結前聲明異議者，視為有前項之同意；刑
    事訴訟法第159條之5定有明文。查本判決下列認定事實所引
    用之被告以外之人於審判外所為之供述證據資料，公訴人、
    被告及其辯護人等對本院提示之卷證，均表示對於證據能力
    沒有意見而不予爭執，且迄至言詞辯論終結前亦未再聲明異
    議，本院審酌上開證據資料製作時之情況，尚無違法不當或
    證明力明顯過低之瑕疵，亦認以之作為證據，應屬適當。
  ㈡本判決下列認定事實所引用之非供述證據，並無證據證明係
    公務員違背法定程序取得之證據，且與本件待證事實具有自
    然之關聯性，均得作為證據。
四、認定事實所憑之證據及理由：
  ㈠訊據被告固坦承有如事實欄一所載自Ａ男身後環抱Ａ男及伸手
    拍Ａ男屁股之行為，惟否認有何性騷擾犯行，辯稱：我沒有
    性騷擾的意圖云云。辯護人為被告辯護稱：單純自Ａ男身後
    環抱其腹部不足認為與性有關，且被告只有拍Ａ男的屁股，
    在不及1秒的時間內，不可能有性騷擾的意圖云云。
  ㈡查被告前係○○高職班導師，Ａ男為該班學生，被告於104學年
    度上學期寒假前即105年1、2月間某日下午甫放學後某時許
    ，在該班教室內，見Ａ男因上課遲到而受罰留下打掃環境，
    即站於Ａ男身後，雙手往前環抱Ａ男腹部，並伸手由下往上觸
    摸Ａ男臀部之事實，為被告所是認（見原審卷一第240頁，原
    審卷二第250頁，本院卷第93、94、150頁），並經Ａ男於偵
    查及原審審理時證稱：被告於事實欄一所載時地，從我身後
    以雙手環抱我的腹部後，又伸手由下往上摸我臀部，讓我覺
    得很不舒服等語明確（見偵字卷第15頁，原審卷一第223、2
    24、226、237頁），且有105年3月18日○○高職性平字第0000
    000號案Ａ男調查訪談記錄表、105年3月21日○○高職性平字第
    0000000號案被告調查訪談記錄表及0000000案調查報告在卷
    可稽（見他字卷第38至68頁）。堪認被告確實有於事實欄一
    所載之時地，站於Ａ男身後，雙手往前環抱Ａ男腹部並伸手由
    下往上觸摸Ａ男臀部之行為。
  ㈢按性騷擾防治法第25條第1項例示禁止觸及他人身體部位如臀
    部、胸部，且為防免對被害人就其他身體部位之身體決定自
    由保護之疏漏，另規定以「其他身體隱私處」作為保護被害
    人身體決定自由客體之概括性補充規範，此所謂「其他身體
    隱私處」為不確定之法律概念，於客觀上固包括男女之生殖
    器、接近生殖器附近如鼠蹊、臀部、下腹部等通常社會觀念
    中屬於身體隱私或性敏感部位，然因性騷擾犯行處罰之目的
    在於因行為人所為破壞被害人所享有關於性、性別等，與性
    有關之平靜、不受干擾之平和狀態，是所謂「其他身體隱私
    處」，解釋上當非僅以該身體部位是否外露為斷，而係以該
    等身體部位如遭行為人親吻、擁抱或觸摸，該等作為是否與
    性有關，而足以引發被害人與性有關之平靜、不受干擾之平
    和狀態遭受破壞以為認定，而此等認定應依社會通念及被害
    人個別情狀，並參酌個案審酌事件發生之背景、環境、當事
    人之關係、行為人之言詞、行為及相對人之認知等具體事實
    綜合判斷之。經查，腹部並非一般社交禮儀上可隨意觸碰之
    部位，猝不及防之下，自後遭到環抱，當足引起本人嫌惡之
    感，而使其性有關之平靜、不受干擾之平和狀態受到破壞，
    自屬於性騷擾防治法第25條所定之「其他身體隱私處」，而
    自後環抱他人腹部，將使2人下體私密部位甚為接近，一般
    為親密行為中帶有性含意、暗示之挑逗、調戲舉動。況且被
    告行為時係成年人，對Ａ男亦非童稚而屬青春期少年，對身
    體有相當之自主意識乙節，當無從諉為不知，而應尊重Ａ男
    身體自主權利，遑論被告與Ａ男分屬師生，彼此間肢體互動
    更有相當分際，被告率爾自Ａ男背後環抱Ａ男腹部，顯已逾師
    生間正常肢體互動之界線，並已引起Ａ男不舒服、生氣等嫌
    惡感，況其於雙手環抱Ａ男腹部後，復伸手由下往上觸摸Ａ男
    臀部，益徵被告前開行為，係對Ａ男帶有性含意之調戲行為
    ，足見被告主觀上確係出於性騷擾之意圖，而為事實欄一所
    載之行為，灼然甚明。
  ㈣被告辯解不足採信之理由
  ⒈被告雖一再辯稱：平常我和學生關係良好，我覺得這是朋友
    間互動方式云云。然而，被告於偵查中供稱：當時Ａ男是因
    為遲到被我留下來整理班級，站在講臺前面擦黑板，我是想
    要緩和一下尷尬的氣氛等語（見偵字卷第28頁）。足見被告
    因係Ａ男班級導師，具有管教Ａ男之權責，並非平等相交之朋
    友，即不容被告於師生關係下，假欲與學生親近之名，任意
    侵犯學生之身體自主權。尤其案發當日與Ａ男一同在場之學
    生F生（真實姓名詳卷）亦於○○高職性別平等教育訪談中證
    稱：當日被告也有從後面抱我，我覺得有一點點不舒服的感
    覺，覺得沒事幹嘛抱我等語（見原審不公開卷第9頁）。益
    徵被告任教班級之學生，對被告自後環抱乙事深感困擾，被
    告不僅自Ａ男身後環抱並伸手觸摸Ａ男之臀部，此舉自已逾越
    身為班級導師與學生互動之界線，而係基於性騷擾之意圖為
    之。故其前開所辯，顯屬事後卸責之詞，不足採信。
  ⒉辯護人雖為被告辯護以：事情發生在不及1秒的時間之內，絕
    對不可能有性騷擾的意圖云云。惟性騷擾防治法第25條規定
    之「性騷擾」，指對被害人之身體為偷襲式、短暫式、有性
    暗示之不當觸摸，含有調戲意味，而使人有不舒服之感覺（
    最高法院101年度台上字第6642號判決意旨參照）。查被告
    確有如事實欄一所載之行為，被告觸摸Ａ男之時間雖屬短暫
    ，然此即性騷擾罪所欲處罰之犯罪手段，即「於被害人不備
    、不及抗拒之際，出其不意乘隙對被害人之臀部或其他身體
    隱私處為短暫之接觸、觸摸」。故辯護人所辯上情，要無可
    採。
  ㈤Ａ男於原審審理中證稱：我因為遲到被留下來擦黑板然後被性
    騷擾這件事情只有1次，印象是高一快要放寒假時，應該是1
    05年1、2月等語（見原審卷一第233頁）。Ａ男既為本案被害
    人，對於本案時間之記憶應最為清楚，自應依其所述認定本
    案犯罪時間。是以起訴書原記載本案犯罪時間為105年3月間
    某日下午5時30分許，嗣公訴人於原審審理時，當庭以言詞
    更正為104年底、105年初左右之某日放學後等語（見原審卷
    一第239、240頁），公訴意旨所認定之時間容有誤會，爰更
    正如事實欄一所載。
  ㈥綜上所述，被告確實有為如事實欄一所載之性騷擾犯行，被
    告所辯，顯屬事後卸責之詞，尚非可採。本案事證明確，被
    告犯行堪予認定。　　
五、論罪：
  ㈠按成年人教唆、幫助或利用兒童及少年犯罪或與之共同實施
    犯罪或故意對其犯罪者，加重其刑至二分之一，兒童及少年
    福利與權益保障法（下稱兒少權益法）第112條第1項前段定
    有明文。被告為本案犯行時為成年人，Ａ男斯時則係12歲以
    上未滿18歲之少年，有真實姓名對照表存卷可憑。被告於案
    發時擔任Ａ男之班導師，自應知悉Ａ男為高中生，足見被告明
    知Ａ男為少年，仍故意對之犯罪，應依上開兒少權益法規定
    論處。
  ㈡核被告所為，係犯性騷擾防治法第25條第1項、兒少權益法第
    112條第1項前段之成年人性騷擾少年之罪，並應依前揭兒少
    權益法規定加重其刑。
  ㈢不另為無罪諭知部分：
  ⒈公訴意旨另以：被告於事實欄所述時、地，以手指摳弄Ａ男肛
    門，因認被告此部分行為同涉犯性騷擾防治法第25條第1項
    、兒少權益法第112條第1項前段之成年人性騷擾少年之罪等
    語。
  ⒉按犯罪事實應依證據認定，無證據不得認定犯罪事實；又不
    能證明被告犯罪者，應諭知無罪之判決，刑事訴訟法第154
    條第2項、第301條第1項分別定有明文。又事實之認定，應
    憑證據，如未能發現相當證據，或證據不足以證明，自不能
    以推測或擬制之方法，為裁判基礎；且認定不利於被告之事
    實須依積極證據，苟積極證據不足為不利於被告事實之認定
    時，即應為有利於被告之認定；另認定犯罪事實所憑之證據
    ，雖不以直接證據為限，間接證據亦包括在內，然而無論直
    接證據或間接證據，其為訴訟上之證明，須於通常一般之人
    均不致有所懷疑，而得確信其為真實之程度者，始得據為有
    罪之認定，倘其證明尚未達到此一程度，而有合理之懷疑存
    在，無從使事實審法院得為有罪之確信時，即應由法院為諭
    知被告無罪之判決（最高法院40年台上字第86號、30年上字
    第816號、76年台上字第4986號判例意旨參照）。
  ⒊公訴意旨認被告有以手指摳弄Ａ男肛門之犯行，無非以Ａ男、Ａ
    女於警詢及偵查中之指述、105年3月18日○○高職性平字第00
    00000號案Ａ男調查訪談記錄表、105年3月21日○○高職性平字
    第0000000號案被告調查訪談記錄表、0000000號案調查報告
    各1份為其主要論據。
  ⒋訊據被告堅詞否認上情，辯稱：我只有摸一下Ａ男的屁股，並
    沒有以手指摳弄Ａ男肛門，我也沒有性騷擾的意圖等語。
  ⒌告訴人之告訴，係以使被告受刑事訴追為目的，是其陳述是
    否與事實相符，仍應調查其他證據以資審認；而被害人之陳
    述如無瑕疵，且就其他方面調查又與事實相符，固足採為科
    刑之基礎，倘其陳述尚有瑕疵，而在未究明前，遽採為論罪
    科刑之根據，即難認為適法（最高法院52年度台上字第1300
    號、61年度台上字第3099號判決意旨參照）。經查：
  ⑴Ａ男固於原審審理時證稱：案發當日被告摳我的屁股，是隔著
    褲子戳進我屁股等語（見原審卷一第223、224頁）。然其於
    接受○○高職性別平等委員會訪談時，先陳稱：被告來抱我，
    他覺得可能是拍吧，可是我覺得好像被摳到屁股，就只有我
    ，被整個這樣摸上來等語，又經性別平等委員詢問：「那為
    什麼會傳成『摳』呢？」，Ａ男稱：我不知道為什麼會變那樣
    等語，有105年3月18日○○高職性平字第0000000號案Ａ男調查
    訪談記錄表可參（見他字卷第40、41頁），故其前後指述顯
    有矛盾，是否屬實，尚非無疑。
  ⑵而Ａ女雖於原審審理中證稱：我爬山的朋友跟我說被告要回學
    校教書了，我叫Ａ男起床的時候，Ａ男躺在床上沉沉的，第一
    句話是希望被告不要回來，後來我回去問Ａ男怎麼回事，Ａ男
    才告訴我他因為遲到留下來擦黑板時，遭被告從後面抱住，
    手戳到屁股那邊等語（見原審卷一第197頁）。然Ａ女證稱Ａ
    男遭被告以手戳臀部乙節，係轉述其聽聞自Ａ男陳述被害經
    過，而屬與Ａ男之陳述具同一性之累積證據，而不具補強證
    據之適格。至Ａ女雖親見親聞其提及被告時Ａ男之反應，然被
    告確有自後環抱Ａ男，業經本院認定如前，被告該等行為亦
    足導致Ａ男不快之情緒反應，自無從僅以Ａ男前開情緒表現，
    認定被告有摳弄Ａ男肛門之行為。
  ⑶至被告於接受○○高職性別平等委員會訪談時，否認有上開行
    為，而○○高職性別平等委員會做成之調查報告，亦僅認定被
    告伸手從Ａ男屁股下面滑上來之行為，構成校園性騷擾之要
    件等情，有105年3月21日○○高職性平字第0000000號案被告
    調查訪談記錄表、第0000000號案調查報告各1份可參（見他
    字卷第43至68頁）。是上開證據資料均未能證明被告有此部
    分公訴意旨所指之行為，自無從以作為補強證據。
  ⑷從而，卷內並無其他積極證據足以佐證Ａ男此部分所述為真，
    故無從以Ａ男單一之指述，遽認被告有上開公訴意旨所指以
    手指摳弄Ａ男肛門之犯行。
  ㈣故依公訴人所提出之證據，尚無法證明被告有公訴意旨所指
    此部分性騷擾之犯行，本應就此部分為無罪之諭知，惟公訴
    人認此部分如構成犯罪，與前開論罪科刑部分有事實上一罪
    關係，爰就此部分不另為無罪之諭知。
六、上訴之判斷：
  ㈠原審認被告罪證明確，而予依法論科，固非無見。惟查，Ａ女
    於104學年度上學期至105年3月間，雖有聽聞Ａ男提及被告摸
    屁股之事，然其斯時並未全盤瞭解案發經過之全貌，而對於
    被告之犯行尚未達確信之程度，迄其於106年3月31日前往○○
    高職查證、調閱0000000案調查報告後，始確知被告為本件
    犯行，是其於106年4月5日提出告訴，並未逾6個月告訴期間
    ，告訴應屬合法，原審誤認關於被告伸手觸摸Ａ男臀部之部
    分，業已逾越告訴期間，而不另為不受理之諭知，容有未洽
    。
  ㈡檢察官依告訴人請求，提起上訴，意旨略以：被告犯罪後迄
    未與Ａ男達成和解，且否認犯行，原判決量刑實屬過輕云云
    。惟刑事審判旨在實現刑罰權之分配的正義，故法院對有罪
    被告之科刑，應符合罪刑相當之原則，使輕重得宜，罰當其
    罪，以契合社會之法律感情，此所以刑法第57條明定科刑時
    應審酌一切情狀，尤應注意該條所列10款事項以為科刑輕重
    之標準，俾使法院就個案之量刑，能斟酌至當。而量刑輕重
    係屬事實審法院得依職權自由裁量之事項，苟已斟酌刑法第
    57條各款所列情狀而未逾越法定刑度，不得遽指為違法（最
    高法院72年台上字第6696號判例參照）。查原判決關於科刑
    之部分，已依刑法第57條各款所列情狀加以審酌，並已考量
    上訴意旨所指－被告於犯後否認性騷擾犯行，迄今亦未取得Ａ
    男、Ａ女原諒之犯後態度（見原判決第10頁第13至25行），
    而國家刑罰權之行使，兼具一般預防及特別預防之目的，故
    被告犯後態度，僅為量刑之一端，其中有無與告訴人或被害
    人達成和解進而賠償損失，只為認定犯後態度事由之一，法
    院自不應將刑事責任與民事賠償過度連結，而科以被告不相
    當之刑，以免量刑失衡。是原判決於法定刑度之內，予以量
    定，客觀上並無明顯濫用自由裁量權限或失之過重之情形，
    核無違法或不當。
  ㈢從而，檢察官提起本件上訴，僅係就原審之量刑反覆爭執，
    雖無理由，然原判決既有上開可議之處，自應由本院予以撤
    銷改判。
七、科刑：
  ㈠爰審酌被告雖無前科，有本院被告前案紀錄表可參，然其為
    人師表，案發時擔任Ａ男之班導師，而與Ａ男具有師生之誼，
    竟無視Ａ男之性自主人格尊嚴，任意觸摸Ａ男之身體，顯欠缺
    尊重個人對於身體自主權利之觀念，所為雖未造成Ａ男身體
    受傷，然已使Ａ男心理不安，兼衡被告於本案發生前之104學
    年上學期，即因在黑板上書寫「時間就像乳溝一樣擠一擠就
    有」、「機會就像老二一樣捏一捏就會變大」之不當言行舉
    止，由○○高職考核會申誡1次在案等情，有0000000案調查報
    告在卷可查（見他字卷第67頁），詎其未生警惕，猶再為本
    案犯行，未見謹慎悔改之意；佐以被告犯後雖坦承有如事實
    欄一所載之客觀行為，然否認有何性騷擾之意圖，迄未與Ａ
    男、Ａ女和解之犯後態度，並審酌被告自陳大學畢業之教育
    智識程度，未婚、無子女、不需扶養他人，目前從事科技業
    ，月入約新臺幣3萬多元之家庭生活經濟狀況（見原審卷二
    第252頁，本院卷第151頁）等一切情狀，改量處如主文第2
    項所示之刑，並諭知易科罰金之折算標準。
  ㈡至辯護人於原審審理時雖謂：被告因本案業遭解聘受到教訓
    為由，請求宣告緩刑等語。按受2年以下有期徒刑、拘役之
    宣告，而有刑法第74條第1項所列2款情形之一，認以暫不執
    行為適當者，得宣告2年以上5年以下之緩刑，刑法第74條第
    1項固定有明文。惟宣告緩刑，除應具備刑法第74條所定條
    件外，法院應就被告有無再犯之虞，能否由於刑罰之宣告而
    策其自新，及有無可認為暫不執行刑罰為適當之情形等因素
    而為判斷，屬實體法上賦予法院得依職權裁量之事項（最高
    法院107年度台上字第4923號判決意旨參照）。查被告固未
    曾因故意犯罪受有期徒刑以上刑之宣告，有本院被告前案紀
    錄表附卷可參，然審酌被告之犯罪情節、惡性及所生危害尚
    非輕微，且均未與Ａ男、Ａ女達成和解，難認就其所宣告之刑
    以暫不執行為適當，自不宜宣告緩刑。且刑事責任與行政懲
    戒之法律依據、規範目的、處分之構成要件以及處分內容，
    均不相同，自不能以被告受有行政懲戒處分，執為否定刑事
    罪責之論據。況被告前因逾越師生性別分際而遭懲戒，復又
    違犯本案，實仍有執行刑罰，以使之記取教訓之必要，辯護
    人上開辯解，顯不足採。爰不予宣告緩刑，併此敘明。
據上論斷，應依刑事訴訟法第369條第1項前段、第364條、第299
條第1項前段，判決如主文。
本案經檢察官鄭潔如提起公訴，檢察官郭季青提起上訴，檢察官
曾文鐘到庭執行職務。
中　　華　　民　　國　　109 　年　　4 　　月　　22　　日
                  刑事第十五庭  審判長法　官  劉興浪
  　　　　　　　　　　　　　　　　　　法　官  陳信旗
  　　　　　　　　　　　　　　　　　　法　官  林怡秀
以上正本證明與原本無異。
不得上訴。
                                      書記官  陳采薇
中　　華　　民　　國　　109 　年　　4 　　月　　22　　日
附錄：本案論罪科刑法條全文　　　　　　　　　　　　　　
性騷擾防治法第25條
意圖性騷擾，乘人不及抗拒而為親吻、擁抱或觸摸其臀部、胸部
或其他身體隱私處之行為者，處2年以下有期徒刑、拘役或科或
併科新臺幣10萬元以下罰金。
前項之罪，須告訴乃論。
兒童及少年福利與權益保障法第112條
成年人教唆、幫助或利用兒童及少年犯罪或與之共同實施犯罪或
故意對其犯罪者，加重其刑至二分之一。但各該罪就被害人係兒
童及少年已定有特別處罰規定者，從其規定。
對於兒童及少年犯罪者，主管機關得獨立告訴。